台灣苗栗地方法院刑事判決　　　　　　　　　　　　　　九十一年度訴字第六九號
　　公　訴　人　臺灣苗栗地方法院檢察署檢察官
　　被　　　告　甲○○
右列被告因違反毒品危害防制條例案件，經檢察官提起公訴（九十年度毒偵緝字第二
五七號、第二五八號），本院判決如左：
    主      文
甲○○連續施用第一級毒品，處有期徒刑拾月，扣案之第一級毒品海洛因貳包淨重零
點零肆公克、毛重零點伍公克均沒收銷燬之及施用第一級毒品海洛因器具注射針筒
支均沒收之；又連續施用第二級毒品，處有期徒刑捌月，扣案之第二級毒品安非他命
壹包毛重零點公克、拾陸包毛重拾伍點陸公克均沒收銷燬之；應執行有期徒刑壹年
肆月，扣案之第一級毒品海洛因貳包淨重零點零肆公克、毛重零點伍公克及第二級毒
品安非他命壹包毛重零點公克、拾陸包毛重拾伍點陸公克均沒收銷燬之，施用第一
級毒品海洛因器具注射針筒支均沒收之。
    事      實
一、甲○○曾有違反槍砲彈藥刀械管制條例及麻醉藥品管理條例等案件前科，最近一
    次為曾於民國八十二年五月二十五日因違反麻醉藥品管理條例案件，經台灣新竹
    地方法院判處有期徒刑一年確定，甫於八十三年九月十一日執行完畢（未構成累
    犯）。又前因施用第一級毒品案件，經本院裁定送觀察、勒戒後，認有繼續施用
    毒品傾向，經由本院裁定送台灣台中戒治所強制戒治，嗣因戒治期滿，經台灣苗
    栗地方法院檢察署檢察官於九十年三月二十七日以九十年度戒毒偵字第八號為不
    起訴處分確定在案。詎仍不知悔改，竟基於施用第一級毒品海洛因之概括犯意，
    自九十年七月四日上午十時許起至同年七月二十六日止，在苗栗縣頭份鎮其不詳
    友人住處內，連續施用第一級毒品海洛因多次。甲○○另基於施用第二級毒品安
    非他命之概括犯意，自九十年七月四日上午十時許起至同年七月二十六日止，在
    苗栗縣頭份鎮其不詳友人住處內，連續施用第二級毒品安非他命多次，嗣經警於
    九十年七月六日十七時五十五分許，在苗栗縣頭份鎮○○街十二巷十四號四樓為
    警查獲，並扣得甲○○所有之第一級毒品海洛因一包淨重０．０四公克、施用第
    一級毒品器具注射針筒二支及第二級毒品安非他命一包毛重０．三公克；又於同
    年七月二十六日二十時五十分許，在苗栗縣頭份鎮○○路與中興街口處為警查獲
    ，並扣得甲○○所有之第一級毒品海洛因一包毛重０．五公克、施用第一級毒品
    器具注射針筒一支及第二級毒品安非他命十六包毛重十五．六公克；且先後經當
    場採集其尿液送鑑結果均呈嗎啡及甲基安非他命陽性反應，始查悉上情。
二、案經苗栗縣警察局移送及苗栗縣警察局頭份分局報請台灣苗栗地方法院檢察署檢
    察官偵查起訴。
    理      由
一、右揭事實，業據被告甲○○於本院審理中坦承不諱，且被告於九十年七月六日十
    七時五十分許及同年月二十六日二十時五十分許，經警查獲採其尿液送鑑結果均
    呈嗎啡及甲基安非他命陽性反應，有苗栗縣衛生局九十年八月九日九十衛檢字第
    九○一三五三一號及苗栗縣衛生局九十年七月二十日九十衛檢字第九○一二一六
    三號煙毒尿液檢驗成績書影本二份及法務部調查局九十年七月三十日（九十）陸
    （一）字第九０一七五０七八號鑑定通知書一紙附卷可稽。而被告前因施用第一
    級毒品案件，經本院裁定送觀察、勒戒後，認有繼續施用毒品傾向，經由本院裁
    定送台灣台中戒治所強制戒治，嗣因戒治期滿，經台灣苗栗地方法院檢察署檢察
    官於九十年三月二十七日以九十年度戒毒偵字第八號為不起訴處分確定在案，
    有台灣苗栗地方法院檢察署九十年度戒毒偵字第八號不起訴處分書正本及台灣高
    等法院被告全國前案紀錄表一份在卷足稽；是被告上揭自白確與事實相符；從而
    ，本件事證明確，被告右揭二犯施用毒品犯行應堪認定，應予依法論科。
二、按海洛因屬於八十七年五月二十日公布之毒品危害防制條例第二條第一項第一款
    規定之第一級毒品，安非他命則屬於同條項第二款規定之第二級毒品。核被告所
    為，係犯毒品危害防制條例第十條第一項之施用第一級毒品罪及同條第二項之施
    用第二級毒品罪。被告施用第一級毒品海洛因及第二級毒品前之持有毒品海洛因
    、安非他命行為，本應以持有論，惟持有後進而施用，其持有之低度行為應被施
    用之高度行為所吸收，故不再論以持有第一級毒品及第二級毒品罪。被告所犯上
    開二罪間，犯意各別，行為互殊，罪名互異，應予分論併罰。又被告先後多次施
    用第一級毒品海洛因及多次施用第二級毒品安非他命犯行，時間緊接，犯罪構成
    要件相同，顯均係基於概括犯意為之，均為連續犯，應分別依刑法第五十六條之
    規定，各以一罪論，並分別加重其刑。爰審酌被告曾有違反槍砲彈藥刀械管制條
    例及麻醉藥品管理條例等多次前科，顯見其素行不佳、本件施用毒品次數及犯後
    坦承犯行知所悔悟態度良好等一切情狀，分別量處如主文所示之刑，並合併定其
    應執行之刑，以示懲儆。至扣案之海洛因二包淨重０．０四公克及毛重０．五公
    克，屬第一級毒品；安非他命一包毛重０．三公克及十六包毛重十五．六公克，
    屬第二級毒品，依毒品危害防制條例第十八條第一項規定，均應予宣告沒收銷燬
    之；另其餘扣案注射針筒三支，係被告所有供施用第一級毒品海洛因之器具，業
    據被告供明在卷，爰依刑法第三十八條第一項第二款之規定予以宣告沒收。
據上論斷，應依刑事訴訟法第二百九十九條第一項前段，毒品危害防制條例第十條第
一項、第二項、第十八條第一項，刑法第十一條、第五十六條、第五十一條第五款、
第三十八條第一項第二款，判決如主文。
本案經檢察官李基彰到庭執行職務。
中      華      民      國    九十一    年      二    月    二十七      日
                                      臺灣苗栗地方法院刑事第二庭
                                          法  官  吳  炳  桂
右正本證明與原本無異。
如不服本判決，應於送達後十日內向本院提出上訴狀（須附繕本），上訴於台灣高等
法院台中分院。
                                          書記官  楊  慧  萍
中      華      民      國    九十一    年      三    月      一        日
附錄本判決論罪科刑法條全文：
毒品危害防制條例第十條：
施用第一級毒品者，處六月以上五年以下有期徒刑。
施用第二級毒品者，處三年以下有期徒刑。
